# laboratorio #1

Se cuentan con registros de las notas de 5 estudiantes:

S1 50.4 62.3 92.1 77.6 TRUE
S2 41.7 87.9 75.3 72.4 FALSE
S3 30.3 67.8 69.3 71.2 FALSE
S4 65.4 85.1 92.3 96.8 TRUE
S5 70.4 88.2 95.2 90.7 TRUE

## 1. Vectores y matrices
1.1. Cree un vector por cada estudiante que almacene los 5 registros:
```{r}
student_1 <- c(50.4,62.3, 92.1, 77.6, TRUE)
student_2 <- c(41.7, 87.9, 75.3, 72.4, FALSE)
student_3 <- c(30.3, 67.8, 69.3, 71.2, FALSE)
student_4 <- c(65.4, 85.1, 92.3, 96.8, TRUE)
student_5 <- c(70.4, 88.2, 95.2, 90.7, TRUE)
# notese que los vecotores solo almacenan un tipo de dato, por lo tanto TRUE y FALSE se almacean como numeric

```
1.2. Cree el vector students_vector, sus elementos serán cada uno de los vectores creados
anteriormente
```{r}
students_vector <- c(student_1, student_2,student_3, student_4, student_5)
students_vector

```
1.3 Construya una matriz de nombre students_matrix que reciba como parámetro
students_vector
```{r}
?matrix
students_matrix <- matrix(students_vector, nrow = 5, byrow = TRUE)
students_matrix
```




